【裁判字號】    97,上更(一),342
【裁判日期】    980401
【裁判案由】    違反槍砲彈藥刀械管制條例
【裁判全文】
臺灣高等法院臺中分院刑事判決     97年度上更(一)字第342號
上  訴  人
即  被  告  甲○○
            丙○○
上  列二人
共      同
選任辯護人  楊志航律師
上列上訴人等因違反槍砲彈藥刀械管制條例案件，不服臺灣南投
地方法院九十四年度訴字第五○九號中華民國九十四年十月十三
日第一審判決（起訴案號：臺灣南投地方法院檢察署九十四年度
偵字第二二二四、二三四七、二三四八、二三四九、二三五○號
），提起上訴，本院判決如下：
    主  文
原判決關於甲○○、丙○○部分，均撤銷。
甲○○未經許可，寄藏可發射子彈具有殺傷力之改造手槍，處有
期徒刑年壹月，併科罰金新臺幣萬元，罰金如易服勞役，以
新臺幣壹仟元折算壹日。扣案如附表編號一至四所示之改造手槍
均沒收。
丙○○未經許可，寄藏可發射子彈具有殺傷力之改造手槍，處有
期徒刑年壹月，併科罰金新臺幣萬元，罰金如易服勞役，以
新臺幣壹仟元折算壹日。扣案如附表編號一至四所示之改造手槍
均沒收。
    事  實
一、緣有廖浩晉（由檢察官另案通緝中）明知可發射子彈而具有
    殺傷力之槍枝，係槍砲彈藥刀械管制條例所管制之「槍砲」
    ，未經主管機關許可不得非法持有，竟自不詳時間起，將其
    自不詳之人取得之可發射子彈且具有殺傷力之仿ＢＥＲＥＴ
    ＴＡ廠九二ＦＳ半自動改造手槍二枝（槍枝管制編號分別為
    ：0000000000號、0000000000號，均
    各含彈匣一個，即附表編號四、二所示之改造手槍）、具有
    殺傷力之仿ＢＥＲＥＴＴＡ廠八四型（起訴書誤載為九二Ｆ
    Ｓ型）半自動改造手槍一枝（槍枝管制編號：000000
    0000號，含彈匣一個，即附表編號三所示之改造手槍）
    ，連同乙○○（業經原審判處有期徒刑五年三月，併科罰金
    新台幣五萬元確定）於九十三年十二月間某日在南投縣草屯
    鎮○○路一七六巷十三弄三號住處以換裝廖浩晉所提供之土
    造金屬槍管之方式所改造具有殺傷力之仿ＢＥＲＥＴＴＡ廠
    八四型（起訴書誤載為九二ＦＳ型）半自動改造手槍一枝（
    槍枝管制編號：0000000000號，含彈匣一個，即
    附表編號一所示之改造手槍），及其他不具有殺傷力之玩具
    步槍、手槍與不具殺傷力之子彈等物，一併裝入廖浩晉所有
    之四只黑色手提袋及一個黑色手提包內，並均藏放在其於南
    投縣草屯鎮○○街三十九之一號二樓所經營之「晉羿科技公
    司」內。嗣至九十四年二月二十四日凌晨二時許，有戊○○
    （本案犯行業經本院前審判處有期徒刑三年二月，併科罰金
    新台幣三萬元確定）在南投縣草屯鎮之永和豆漿店，與洪宗
    賢、林威守等人因談論誰之車輛性能較優時發生口角，心生
    不滿，乃於離開該豆漿店後，隨即與廖浩晉、劉武成（由檢
    察官另案通緝中）共同基於傷害、毀損及未經許可持有具殺
    傷力之改造手槍之犯意聯絡，三人先至「晉羿科技公司」取
    出附表編號二（即扣案黏貼一號標籤之手槍）、編號三（即
    扣案黏貼二號標籤之手槍）所示之具有殺傷力改造手槍二枝
    及未具有殺傷力之仿ＡＫ—四七步槍製造之玩具槍一枝（槍
    枝管制編號：0000000000號），並共乘車號七二
    七七—ＬＨ號自小客車前往尋找洪宗賢與林威守等人，嗣於
    同日凌晨二時三十分許在南投縣草屯鎮○○路二九四號前之
    「嘉興宮」廣場發現洪宗賢等人之後，劉武成即持上開玩具
    步槍，先以槍托敲打林威守之左臉，致林威守受有左臉擦傷
    流血之傷害，其後又以該玩具步槍敲毀洪宗賢所有車號為Ｅ
    四—二五一一號之自小客車之擋風玻璃與車窗玻璃，並再與
    分持上揭二把改造手槍之廖浩晉、戊○○，共同以各該槍枝
    之握把敲打洪宗賢之頭部與雙手，致洪宗賢受有頭部外傷合
    併腦震盪、頭皮多處撕裂傷、雙手挫傷及擦傷等傷害（戊○○上開共同傷害及毀損犯行，業據告訴人洪宗賢、林威守具
    狀撤回告訴，經本院前審不另為無罪之判決確定）。
二、廖浩晉因曾攜持改造手槍為上開傷害及毀損等犯行，其恐因
    被害人報案遭警搜索而被查獲改造手槍，致被追訴非法持有
    改造手槍之罪責，乃欲將其非法持有之上開改造手槍自「晉
    羿科技公司」移至其他地點藏匿。而丙○○（係「晉羿科技
    公司」之員工）明知具殺傷力之改造槍枝係槍砲彈藥刀械管
    制條例所管制之「槍砲」，未經主管機關許可不得非法寄藏
    ；且因廖浩晉所有上開四只黑色手提袋及一個黑色手提包之
    內，除裝有各七枝長、短槍枝（部分短槍並有換裝土造金屬
    槍管）之外，並裝有四十二顆具金屬彈頭及彈殼之子彈（均
    因不具發射火藥，非為完整之子彈結構，而不具殺傷力），
    再由廖浩晉要將上開物品交其藏匿之舉動，丙○○可預見上
    開槍枝之內，應有可發射子彈而具殺傷力之改造槍枝，詎其
    仍於九十四年二月底某時，基於非法寄藏可發射子彈並具殺
    傷力之改造槍枝之不確定故意，受廖浩晉之請託，未經許可
    而將藏放在「晉羿科技公司」之上開具有殺傷力之改造手槍
    四枝等物（置於前揭手提袋、手提包內），帶回其在南投縣
    草屯鎮○○路四二二之二號之住處，代為保管寄藏。
三、惟廖浩晉因擔心丙○○之上開住處仍非安全之藏匿地點，乃
    又於九十四年五月中旬某日，在丙○○與戊○○放學時，電
    話指示其等將上開四枝改造手槍等物再移至甲○○位於南投
    縣草屯鎮○○路北勢巷三十一弄十八號之住處藏放。丙○○
    接獲指示後，乃隨即搭乘戊○○所駕駛車號不詳之車輛，將
    該四枝改造手槍等物於同日晚上攜至甲○○之上開住處。而
    甲○○雖亦明知具殺傷力之改造槍枝係槍砲彈藥刀械管制條
    例所管制之「槍砲」，未經主管機關許可不得非法寄藏；且
    因廖浩晉所有上開四只黑色手提袋及一個黑色手提包之內，
    除裝有各七枝長、短槍枝（部分槍枝並有換裝土造金屬槍管
    ）之外，並裝有四十二顆具金屬彈頭及彈殼之子彈（其中二
    十四顆為步槍彈，十八顆為手槍彈，但上開子彈均因不具發
    射火藥，非為完整之子彈結構，而不具殺傷力），再由廖浩
    晉要將上開物品由丙○○上開住處改交其藏匿之舉動，甲○○可預見上開槍枝之內，應有可發射子彈而具殺傷力之改造
    槍枝，詎其仍基於非法寄藏可發射子彈並具殺傷力之改造槍
    枝之不確定故意，同意廖浩晉之請託，未經許可而將上開四
    枝改造手槍等物藏放在其上開住處，而代為保管寄藏。
四、嗣因南投憲兵隊於九十四年二月底即接獲檢舉並經查證，認
    廖浩晉、戊○○、劉武成等人涉嫌非法持有具殺傷力之槍枝
    之犯罪嫌疑重大，乃向臺灣南投地方法院檢察署檢察官聲請
    對廖浩晉、戊○○、劉武成實施通訊監察聲請獲准，嗣在實
    施通訊監察期間，依據戊○○與丙○○之電話通聯內容，認
    丙○○違反槍砲彈藥刀械管制條例之犯嫌重大，乃向臺灣南
    投地方法院聲請對丙○○之住所聲請搜索獲准，並於九十四
    年六月二十二日晚上二十時五十分起實施搜索，但未查獲槍
    枝，繼經南投憲兵隊人員又於九十四年六月二十三日清晨五
    時三十分許，至甲○○上開住處實施搜索，始查獲並扣得如
    附表編號一、二、三、四所示之具有殺傷力之改造手槍四枝
    ，及不具有殺傷力之仿ＡＫ—四七步槍製造之玩具步槍一枝
    、黑色手提袋四只、黑色手提包一個，及其他不具殺傷力之
    玩具步槍、手槍與子彈等物，因而循線查獲上情。
五、案經臺灣南投地方法院檢察署檢察官指揮南投憲兵隊報告後
    偵查起訴。
    理  由
甲、證據能力部分：
一、按被告以外之人（包括證人、鑑定人、告訴人、被害人及共
    同被告等）於偵查中向檢察官所為之陳述，除顯有不可信之
    情況者外，得為證據，此於刑事訴訟法第一百五十九條之一
    第二項定有明文。本案被告甲○○、丙○○及其等選任辯護
    人對於被告甲○○、丙○○及同案被告戊○○於偵查中向檢
    察官所為之下列陳述，並未主張或釋明有何「顯有不可信之
    情況」（證人丙○○業經本院使立於證人之身分接受其等詰
    問，另被告甲○○、丙○○則互未請求使立於證人之身分接
    受詰問），本院亦查無此情形；則本案被告甲○○、丙○○
    及證人戊○○於偵查中向檢察官所為之下列陳述，自堪認具
    證據能力。
二、末按被告以外之人於審判外之陳述雖不符刑事訴訟法第一百
    五十九條之一至之四等規定，而經當事人於審判程序同意作
    為證據，法院審酌該言詞陳述或書面陳述作成時之情況，認
    為適當者，亦得為證據；又當事人、代理人或辯護人於法院
    調查證據時，知有刑事訴訟法第一百五十九條第一項不得為
    證據之情形，而未於言詞辯論終結前聲明異議者，視為有前
    項之同意；此於刑事訴訟法第一百五十九條之五定有明文。
    該條立法意旨在於傳聞證據未經當事人之反對詰問予以核實
    ，原則上先予排除；惟若當事人已放棄反對詰問權，於審判
    程序中表明同意該等傳聞證據可作為證據；或於言詞辯論終
    結前未聲明異議，基於尊重當事人對傳聞證據之處分權，及
    證據資料愈豐富，愈有助於真實發見之理念，且強化言詞辯
    論主義，使訴訟程序得以順暢進行，該等傳聞證據亦均具有
    證據能力。本案下列所引用之其餘被告以外之人於審判外之
    陳述，業經公訴人、被告等及其等辯護人，於原審及本院審
    理時，均表示對其證據能力不爭執，本院審酌該等審判外陳
    述作成時之情況，認為適當，故均認具有證據能力。
乙、事實認定部分：
一、本案上訴人即被告（以下簡稱為被告）甲○○及丙○○二人
    在本院審理時，雖均坦承伊等確有上開先後受託寄藏內裝有
    附表編號一、二、三、四所示改造手槍四枝及其他不具殺傷
    力之槍枝、子彈等物之四只黑色手提袋及一個黑色手提包之
    行為，但被告甲○○及丙○○二人均矢口否認伊等有公訴人
    所指訴之非法寄藏槍枝之犯罪情事。其等二人除均辯稱：伊
    等二人並不知乙○○改造槍枝之情事，亦從未使用過附表編
    號一、二、三、四所示之槍枝，且在案發時，二人均為高中
    生，涉世未深，社會經驗不足，實無法分辨上開四只黑色手
    提袋內外型相同之長短槍枝，竟有改造及具殺傷力之槍枝等
    情之外；被告丙○○並另辯稱：伊係廖浩晉公司之員工，平
    時有與廖浩晉等人玩ＢＢ槍生存遊戲（類似城鎮游戰），當
    時廖浩晉係告知要將生存遊戲的槍枝寄放在伊之家中，伊在
    主觀上認為受託藏放之物係玩生存遊戲之玩具手槍，不具殺
    傷力，不以為意，才允代為保管藏放，實無非法寄藏具有殺
    傷力之槍枝之認知與故意，應不為罪等語；被告甲○○亦以
    ：伊平時亦有玩ＢＢ槍生存遊戲，伊在主觀上亦係認為代為
    保管之手提袋及手提包，其內均係玩生存遊戲之ＢＢ彈玩具
    手槍等物，才同意代為保管，主觀上亦無非法寄藏具有殺傷
    力之槍枝之認知與犯罪故意等情詞置辯。
二、第查：南投憲兵隊人員確有於九十四年六月二十三日清晨五
    時三十分許，在被告甲○○之上開住處查獲附表編號一、二
    、三、四所示之具有殺傷力之改造手槍四枝，及不具有殺傷
    力之仿ＡＫ—四七步槍製造之玩具步槍一枝、黑色手提袋四
    只、黑色手提包一個，及其他不具殺傷力之玩具步槍、手槍
    與子彈等物，此情有搜索同意書、南投憲兵隊搜索、扣押筆
    錄、扣押物品目錄表，及拍攝上開扣案物品之照片二十一張
    在卷可稽（見南投憲兵隊犯罪嫌疑人為甲○○之刑案偵查卷
    宗第十至二五頁）。而在上開扣案物品之中，附表編號一、
    二、三、四所示之改造手槍四枝經送內政部警政署刑事警察
    局以性能檢驗法、試射法、動能測試法鑑定結果，認：「送
    鑑短槍壹枝（槍枝管制編號：0000000000號），
    認係由仿ＢＥＲＥＴＴＡ廠九二ＦＳ型半自動手槍製造之金
    屬玩具手槍車通槍管內阻鐵而成之改造手槍，機械性能良好
    ，可擊發適用之子彈，認具殺傷力」、「送鑑短槍壹枝（槍
    枝管制編號：0000000000號），認係由仿ＢＥＲ
    ＥＴＴＡ廠九二ＦＳ型半自動手槍製造之金屬玩具手槍車通
    槍管內阻鐵而成之改造手槍，機械性能良好，可擊發適用之
    子彈，認具殺傷力」、「送鑑短槍壹枝（槍枝管制編號：0
    000000000號），認係由仿ＢＥＲＥＴＴＡ廠八四
    型半自動手槍製造之金屬玩具手槍換裝土造金屬槍管和土造
    金屬槍機而成之改造手槍，機械性能良好，可擊發適用之子
    彈，認具殺傷力」、「送鑑短槍壹枝（槍枝管制編號：00
    00000000號），認係由仿ＢＥＲＥＴＴＡ廠八四型
    半自動手槍製造之金屬玩具手槍換裝土造金屬槍管和土造金
    屬槍機而成之改造手槍，機械性能良好，可擊發適用之子彈
    ，認具殺傷力」，上開各情亦有該局九十四年八月二日刑鑑
    字第九四九九一九五號槍彈鑑定書一份附卷可資佐證
    （見二二二四號偵卷第九九至一○九頁）。而上開具殺傷力
    之槍枝，連同其他不具殺傷力之槍枝、子彈等物，係分裝於
    四只黑色手提袋及一個黑色手提包，而經被告丙○○及甲○○分別於上開時、地陸續受託寄藏等情，亦經被告甲○○及
    丙○○二人於偵、審中坦白承認；其等就此部分之供詞互核
    一致，並與已經判決確定之同案被告戊○○於原審及本院前
    審之陳述內容相符。上開客觀事實均堪認定。
三、次查，本案被告甲○○及丙○○二人雖均以上開情詞，辯稱
    伊等在主觀上，對於附表編號一、二、三、四所示改造手槍
    係可發射子彈並具殺傷力之事實，並無認知，故無非法寄藏
    槍枝之犯罪故意云云。另其等聲請本院傳喚之證人戊○○，
    亦在本院本案審理時，證稱：伊等確有與廖浩晉在南投縣草
    屯鎮之空屋內以玩具槍裝填ＢＢ彈玩生存遊戲，伊等玩生存
    遊戲所使用之槍枝有時放在伊處，有時放在丙○○那邊，本
    案被查扣之手提袋，平常即係用來裝遊戲玩具槍，伊並不知
    其內裝有具殺傷力之槍枝，甲○○及丙○○二人亦均不知情
    等語。惟本案經南投憲兵隊人員查扣之手提袋及手提包，其
    內並無任何ＢＢ彈，且所查獲之四十二顆子彈均具有金屬彈
    頭及彈殼，係因不具發射火藥，非為完整之子彈結構，才被
    鑑認不具殺傷力（上開子彈顯不可能用於玩遊戲）；另經南
    投憲兵隊人員所查扣之七枝長槍，均係因為槍管內具阻鐵，
    且欠缺撞針而無法射擊子彈，致被鑑認不具殺傷力（上開長
    槍七支亦顯不可能發射ＢＢ彈用以玩生存遊戲）；又經南投
    憲兵隊查獲之七枝短槍，除附表編號一、二、三、四所示四
    枝改造手槍確可發射子彈並具殺傷力（既具殺傷力，亦無用
    以玩遊戲之可能），且其中附表編號一、三所示改造手槍均
    有換裝土造金屬槍管和土造金屬槍機之外觀之外，其他有二
    枝玩具手槍係因槍管內具阻鐵，無法供發射彈丸使用，致被
    鑑認不具殺傷力（既無法供發射彈丸使用，自亦不可能發射
    ＢＢ彈用以玩生存遊戲），僅有另外一支才是填充氣體式之
    玩具空氣手槍；上開各情有內政部警政署刑事警察局九十四
    年八月二日刑鑑字第九四九九一九五號槍彈鑑定書一
    份附卷可據。依據上開鑑定情形，被告甲○○、丙○○及證
    人戊○○供證伊等有與廖浩晉等人以上開扣案證物玩ＢＢ槍
    生存遊戲（類似城鎮游戰）云云，顯非可信。又證人戊○○
    在本院本案審理時，已證稱其在檢察官偵訊時，所證述「這
    些東西原本是廖浩晉於今年二月底寄放在丙○○家中，後來
    廖浩晉認為放在甲○○家中較安全，就打電話給丙○○要他
    拿到甲○○家裡，那時我和丙○○一起放學，我就開車載他
    回去，把東西載到甲○○家裡，告訴甲○○說是廖浩晉要寄
    放的」乙情，確屬真實（見本院本案卷宗第五五頁，二四一
    號偵卷第七九頁）。而本案被告丙○○在檢察官偵訊時，亦
    曾供證：「（在甲○○住處之扣押物品，是否你與戊○○拿
    去寄放在甲○○家裡？）是，這些東西是今年二月底廖浩晉
    在草屯和平街三九之一號二樓的公司叫我提回去，他問我家
    安不安全，我告訴他很安全，我下班時提回去很重，就知道
    裡面是槍彈，回去我也有打開看，後來我聽說廖浩晉在嘉興
    宮前面與人打架，我認為他是怕被查獲槍枝才寄放我家。後
    來約今年五月中旬，我和戊○○放學時我接到廖浩晉電話指
    示，說要將東西拿到甲○○家寄放，然後我就戊○○開車將
    這些東西載到甲○○家裡，我們告訴甲○○是廖浩晉要寄放
    的，他就同意」、「（剛剛所說是否實在？）實在，扣案槍
    彈確實是廖浩晉寄放在我家，後來我再和戊○○拿到甲○○
    家裡，都是依廖浩晉指示」等語（見二四一號偵卷第一一八
    、一一九頁）；另本案被告甲○○在檢察官偵訊時，亦有供
    證：「（扣案槍枝子彈來源？）是今年約五月中旬戊○○與
    丙○○到我家，他們說是廖浩晉要寄放的」、「（你是否知
    道裡面有槍及子彈？）放到我家之後，我有打開來看才知道
    」、「（剛剛所說是否實在？）實在，扣案槍彈確實是戊○○、丙○○拿來，說是廖浩晉要寄放的」等情（見二四一號
    偵卷第一三四、一三五頁）。依據其等在檢察官偵訊時所為
    之上開供述與證詞，可見廖浩晉係因要將上開扣案物品藏匿
    在其認為安全（即不會被查獲）之地點，才陸續將上開扣案
    物品先後託交被告丙○○、甲○○寄藏；且無論是被告丙○○，或是被告甲○○，均因有打開黑色手提袋及黑色手提包
    觀看，而知悉所受託寄藏之物品為何。本案被告丙○○及甲○○二人，於上開行為時之年齡雖分別為十九歲、二十歲，
    縱然涉世未深，但由廖浩晉要藏匿上開扣案物品之舉動（動
    機），及上開黑色手提袋及黑色手提包內裝有各七枝長、短
    槍枝（部分短槍並有換裝土造金屬槍管），及四十二顆具金
    屬彈頭及彈殼之子彈（均因不具發射火藥，非為完整之子彈
    結構，而不具殺傷力）等事實，謂其等二人並未預見上開受
    託寄藏之槍枝之內，應有可發射子彈而具殺傷力之改造槍枝
    ，此顯悖於情理，難認可信。依據上開證據，其等受託寄藏
    之槍枝之內，有可發射子彈而具殺傷力之改造槍枝，此應係
    其等可預見且不違背其等本意之事項；則被告丙○○、甲○○二人於上開行為時，均有非法寄藏可發射子彈並具殺傷力
    之改造槍枝之不確定故意，事證甚為明確。被告丙○○、甲○○二人以上開情詞辯稱伊等並無非法寄藏槍枝之犯罪故意
    ，均非可信。
四、本案上開扣案物品確係未到案之共同被告廖浩晉所持有，此
    情業據被告丙○○、甲○○於偵、審中供承明確，核與已經
    判決確定之同案被告戊○○於偵、審中所供證之情節相符。
    另外，同案被告乙○○因製造（改造）附表編號一所示改造
    手槍犯行經原審判刑確定之事實，及同案被告戊○○如何因
    與洪宗賢、林威守等人發生上開爭端、口角，乃與廖浩晉、
    劉武成非法攜持附表編號二（即扣案黏貼一號標籤之手槍）
    、編號三（即扣案黏貼二號標籤之手槍）所示之具有殺傷力
    改造手槍二枝及未具有殺傷力之仿ＡＫ—四七步槍製造之玩
    具槍一枝（槍枝管制編號：0000000000號）為上
    開傷害及毀損行為，戊○○非法攜持改造手槍之犯行亦經本
    院前審判刑確定（傷害及毀損部分，則經告訴人洪宗賢、林
    威守具狀撤回告訴，經本院前審不另為無罪之判決確定）之
    事實，有本案原審及本院前審刑事判決書在卷可據。綜上理
    由，本案被告丙○○、甲○○二人上開犯行之犯罪事證至臻
    明確，其等二人之犯行均堪認定，均應依法論科。
丙、論罪部分
一、核被告甲○○及丙○○所為，均係犯槍砲彈藥刀械管制條例
    第八條第四項之未經許可，寄藏可發射子彈具有殺傷力之改
    造手槍罪。雖其等二人均因寄藏而持有可發射子彈具有殺傷
    力之改造手槍，惟按「寄藏」與「持有」，均係將物置於自
    己實力支配之下，僅寄藏必先有他人之持有行為，而後為之
    受寄代藏而已，故寄藏之受人委託代為保管，其保管之本身
    亦屬持有，然此之持有係受寄之當然結果，不另就持有予以
    論罪（參酌最高法院七十四年度台上字第三四號判例）
    。又被告丙○○、甲○○所寄藏具殺傷力之改造手槍雖均有
    數枝，惟所侵害者為社會法益，且持有、寄藏之客體種類相
    同，仍為單純一罪，不發生想像競合犯之問題（最高法院九
    十二年度台上字第二一二一號判決參照），附此敘明。
二、另扣案之附表編號一、二、三、四所示之改造手槍四枝，經
    鑑驗結果，既均具有殺傷力，業見前述，係屬槍砲彈藥刀械
    管制條例第四條第一款所規範之槍砲，為違禁物，不問是否
    屬於被告等人所有，均爰依刑法第三十八條第一項第一款之
    規定宣告沒收。至於其餘之扣案物品因非違禁物，且非被告
    丙○○、甲○○二人所有，其等亦未與各該物品之所有人廖
    浩晉持供犯罪使用或犯罪預備之用，均無沒收依據，故均不
    為沒收之宣告。
三、再者，本案被告甲○○、丙○○二人所犯之非法寄藏手槍罪
    ，均有併科罰金刑之規定。而就罰金易服勞役折算標準，九
    十五年七月一日修正施行之刑法規定已有變更。就本案被告
    甲○○、丙○○二人經本院本案所科處之罰金數額，如依據
    修正前刑法第四十二條第二項及罰金罰鍰提高標準條例第二
    條前段之規定，應以銀元一百元（即新台幣三百元）以上、
    三百元（即新台幣九百元）以下折算一日；但如依據修正後
    即現行刑法第四十二條第三項之規定，則可以新台幣一千元
    、二千元、三千元折算一日。比較上開修正前後法律規定，
    被告甲○○、丙○○二人行為時之修正前法律規定既無較有
    利於其等之情形，則依據刑法第二條第一項前段之規定，被
    告甲○○、丙○○二人經本院本案所科處之罰金，應適用現
    行刑法第四十二條第三項之規定諭知易服勞役之折算標準，
    此部分亦應併予敘明。
丁、原審判決就被告甲○○、丙○○二人上開所犯予以論罪科刑
    ，固屬有見，惟原判決未詳認被告甲○○、丙○○二人之犯
    罪故意型態，且未及就其等被科處之罰金比較新、舊法律適
    用，仍依據修正前刑法第四十二條第二項及罰金罰鍰提高標
    準條例第二條前段之規定，諭知以銀元三百元（即新台幣九
    百元）易服勞役一日，以上均有未合。是本案被告甲○○、
    丙○○二人以上開情詞上訴否認犯罪，其等二人之上訴雖無
    理由，但原審判決關於被告甲○○、丙○○二人部分，既有
    上開可議之處，自屬無可維持，應由本院將原判決關於被告
    甲○○、丙○○部分，均予以撤銷改判。爰審酌被告甲○○
    、丙○○之素行、犯罪動機、手段、所寄藏之槍枝數量及對
    社會治安所生潛在危害、以及其等二人之犯罪後態度等一切
    犯罪情狀，各仍量處有期徒刑三年一月，併科罰金新台幣三
    萬元，並均就罰金部分諭知易服勞役之折算標準；扣案如附
    表編號一至四所示之改造手槍，亦均依法宣告沒收。
戊、據上論斷，應依刑事訴訟法第三百六十九條第一項前段、第
    三百六十四條、第二百九十九條第一項前段、槍砲彈藥刀械
    管制條例第八條第四項，刑法第十一條前段、第二條第一項
    前段、第四十二條第三項、第三十八條第一項第一款，判決
    如主文。
本案經檢察官丁○○到庭執行職務。
中    華    民    國    98    年    4     月     1    日
            刑事第三庭   審判長法  官   王  增  瑜
                               法  官   梁  堯  銘
                               法  官   廖  柏  基
以上正本證明與原本無異。
如不服本判決應於收受送達後十日內向本院提出上訴書狀，其未
敘述上訴之理由者，並得於提起上訴後十日內向本院補提理由書（
均須按他造當事人之人數附繕本）「切勿逕送上級法院」。
                               書記官   曾  煜  智
中    華    民    國    98    年    4     月     1    日
附表：
┌──┬───────┬────┬───────────┐
│編號│   物品名稱   │ 應沒收 │        備註          │
│    │              │ 數  量 │                      │
├──┼───────┼────┼───────────┤
│一  │仿ＢＥＲＥＴＴ│  一枝  │槍枝管制編號：        │
│    │Ａ廠八四型半自│        │0000000000號│
│    │動手槍        │        │（含彈匣一個）。      │
├──┼───────┼────┼───────────┤
│二  │仿ＢＥＲＥＴＴ│  一枝  │槍枝管制編號：        │
│    │Ａ廠九二FS型半│        │0000000000號│
│    │自動手槍      │        │（含彈匣一個）。      │
├──┼───────┼────┼───────────┤
│三  │仿ＢＥＲＥＴＴ│  一枝  │槍枝管制編號：        │
│    │Ａ廠八四型半自│        │0000000000號│
│    │動手槍        │        │（含彈匣一個）。      │
├──┼───────┼────┼───────────┤
│四  │仿ＢＥＲＥＴＴ│  一枝  │槍枝管制編號：        │
│    │Ａ廠九二FS型半│        │0000000000號│
│    │自動手槍      │        │（含彈匣一個）。      │
└──┴───────┴────┴───────────┘
附錄本案論罪科刑法條：
槍砲彈藥刀械管制條例第八條第四項
未經許可，持有、寄藏或意圖販賣而陳列第一項所列槍枝者，處
三年以上十年以下有期徒刑，併科新臺幣七百萬元以下罰金。


司法院資訊處製作；財團法人民間司法改革基金會備份。
